臺灣士林地方法院民事裁定              100年度聲字第292號
聲  請  人  楊錦銘
相  對  人  沈美雲
相  對  人  盧燕賢
上列當事人間聲請停止執行事件，本院裁定如下：
    主  文
聲請人供擔保新臺幣億柒仟萬元後，本院99年度司執字第5810
3 號執行事件之強制執行程序，於本院100 年度訴字第924 號第
三人異議之訴等事件判決確定、和解或撤回起訴前應暫予停止。
    理  由
一、按有回復原狀之聲請，或提起再審或異議之訴，或對於和解
    為繼續審判之請求，或提起宣告調解無效之訴、撤銷調解之
    訴，或對於許可強制執行之裁定提起抗告時，法院因必要情
    形，或依聲請定相當並確實之擔保，得為停止強制執行之裁
    定，強制執行法第18條第2項定有明文。
二、聲請意旨略以：相對人向祭祀公業楊開倫買受土地，惟並未
    實際交付價金，而係將價款由安泰營業部開立面額分別為新
    臺幣（下同）1 億1,642 萬3,717 元、1 億7,114 萬4,832
    元之支票2 紙（面額合計2 億8,756 萬8,549 元），置於安
    泰銀行之保管箱內，待土地過戶後方得領取。故相對人於本
    院99年度司執字第58103 號執行事件（下稱系爭執行事件）
    所提出之執行名義（本院99促字第10561 號支付命令），確
    有問題，聲請人已提起第三人異議之訴（本院100 年度訴字
    第924 號），爰依強制執行法第18條第2 項規定，聲請裁定
    停止系爭執行程序等語。
三、本院調取上開執行事件卷宗及第三人異議之訴事件卷宗審究
    後，認為聲請人停止強制執行程序之聲請為有理由，應予准
    許。另按，法院因必要情形或依聲請定相當並確實之擔保，
    為停止強制執行之裁定者，該擔保金額之多寡應如何認為相
    當，固屬法院職權裁量之範圍；惟此項擔保係擔保執行債權
    人因停止執行所應受之損害，故法院定擔保金額時，自應斟
    酌該債權人因停止執行可能遭受之損害，以為衡量之標準，
    非以債權額為依據（最高法院92年度臺抗字第480 號裁定要
    旨參照）。經查：相對人以本院99促字第10561 號支付命令
    及確定證明書為執行名義，請求祭祀公業楊開倫給付15億
    5,515 萬9,200 元，茲因聲請人聲請停止執行，相對人受償
    之時間必然延宕，是本件相對人因停止強制執行程序可能所
    受之損害，即為停止期間所發生之法定遲延利息。本院斟酌
    司法院頒佈之各級法院辦案期限實施要點，民事通常程序第
    一審審判案件應於收案之日起1 年4 個月內終結，第二審審
    判案件為2 年，第3 審審判案件為1 年，估計第三人異議之
    訴事件判決確定所需時間為4 年4 個月，按法定週年利率5%
    計算，則相對人因停止執行所可能遭受之利息損失約為3 億
    3,669 萬1,967 元（計算式：[1,555,159,200×5%×(4＋
    4/12)]=336,691,967）。再斟酌送達及審級間送卷所需時間
    、執行標的價格變動之可能、相對人因延後受償所負之資本
    風險等情狀，認聲請人所應供之擔保以3 億7 千萬元為適當
    ，爰酌定如主文所示。
四、依強制執行法第18條第2 項，裁定如主文。
中    華    民    國   100    年    8     月    18    日
                  民事第二庭  法  官  王怡雯
以上正本證明與原本無異。
如對本裁定抗告，應於裁定送達後10日內向本院提出抗告狀，並
繳納抗告費新臺幣1,000 元。
中    華    民    國   100    年    8     月    22    日
                              書記官  林冠伶